臺灣基隆地方法院民事裁定  
110年度補字第551號
原      告  邱美足  


被      告  林鳳玉  
            李堂進  
上列當事人間請求遷讓房屋等事件，本院裁定如下：
    主  文
一、本件訴訟標的價額核定為新臺幣捌拾肆萬元。
二、原告至遲應於前開核定訴訟標的價額之裁定確定後五日內，
    向本院補繳第一審裁判費新臺幣玖仟壹佰肆拾元，逾期未繳
    ，即駁回其訴。
    理  由
一、按提起民事訴訟者，應依民事訴訟法第77條之13規定，繳納
    裁判費，此為必須具備之程式。而訴訟標的之價額，由法院
    核定。核定訴訟標的之價額，以起訴時之交易價額為準；無
    交易價額者，以原告就訴訟標的所有之利益為準。惟以一訴
    附帶請求其孳息、損害賠償、違約金或費用者，不併算其價
    額。民事訴訟法第77條之1第1項、第2項、第77條之2第2項
    分別定有明文。
二、本件原告起訴未繳納裁判費，亦未載明其訴訟標的價額。原
    告係以其與被告就門牌基隆市○○區○○路00巷0號房屋（下稱
    系爭房屋）有租賃契約（下稱系爭租賃契約），原告欲終止
    契約，而提起本件訴訟，請求被告將系爭房屋返還原告，並
    請求被告林鳳玉給付積欠之租金及不當得利，核係以終止租
    約而提起請求遷讓房屋之訴，並請求被告清償積欠租金及給
    付不當得利。依前揭說明，本件訴訟標的價額，應以系爭房
    屋價額為準，不併算附帶請求給付租金及不當得利之價額。
    又原告有關遷讓返還系爭房屋之請求，乃以系爭房屋永久占
    有之回復為目的，是其價額自應以系爭房屋之價值為準；而
    土地法第97條第1項規定：「城市地方房屋之租金，以不超
    過土地及其建築物申報總價年息百分之十為限」，參以原告
    主張系爭租賃契約約定每月租金新臺幣（下同）7,000元，
    以此逆推，系爭房屋應有840,000元之價值（計算式：7,000
    元×12個月÷10%＝840,000元），爰核定本件訴訟標的價額為8
    40,000元。依民事訴訟法第77條之13之規定，應徵第一審裁
    判費為9,140元。
三、當事人對於核定訴訟標的價額之裁定，得於10日內抗告。故
    原告至遲應於本院前開核定訴訟標的價額之裁定確定後5日
    內，向本院補繳第一審裁判費9,140元。如逾期未補繳，即
    以裁定駁回其訴。
四、依民事訴訟法第77條之1、77條之13、249條第1項但書，裁
    定如主文。
中　　華　　民　　國　　110 　年　　8 　　月　　27　　日
                  民事庭法　官　高偉文
以上正本係照原本作成                                    
如不服本裁定關於核定訴訟標的價額部分，應於送達後十日內向
本院提出抗告狀，並繳納抗告費新臺幣一千元；其餘關於命補繳
裁判費部分，不得抗告。
中　　華　　民　　國　　110 　年　　8 　　月　　27　　日
                        書記官　蕭靖蓉